【裁判字號】    95,交抗,821
【裁判日期】    951218
【裁判案由】    聲明異議
【裁判全文】
臺灣高等法院臺中分院刑事裁定         95年度交抗字第821號
抗  告  人
即受處分人  甲○○
上列抗告人因聲明異議案件，不服臺灣苗栗地方法院中華民國95
年10月5日所為裁定（95年度交聲字第178號）提起抗告，本院裁
定如下:
    主  文
抗告駁回。
    理  由
一、聲請異議意旨及抗告略以：受處分人即抗告人甲○○在民國
    95年3月7日前所發生之車禍，事實是當時為閃避右轉車而被
    撞受傷，又被警方開立罰單，甚覺冤枉。其原因如下：受處
    分人是在重陽橋下為閃避一右轉Ａ車（如原審聲明異議狀附
    圖），才在慢車道和外側車道間被撞，被撞後曾努力維持車
    子不倒，而力不從心，機車繼續行幾公尺後倒下，人先倒在
    外側車道，機車又滾出距離約十幾公尺外，大約在警方所拍
    照位置，有當時救護車隨車人員與肇事者可資作證。受處分
    人因為受傷，在警方未到達之前已被送往新光醫院救治，怎
    知警方未充分了解當時情形，即以事故之一半來作依據，亂
    開紅單，而受處分人在警方不依事實亂開紅單之下，一再申
    訴卻沒把實情講清楚說明白，是因受處分人不知道處理員警
    未能秉公處理直接開罰，實有違公理。現請管轄法院重新調
    查，並請調交通事故照片圖佐證，及調當日救護車隨車人員
    作證，還受處分人清白且撤銷告發單。受處分人是為了閃避
    右轉之車輛，而非故意違規，發生車禍後受處分人在警方未
    來之前已送往醫院救治，出院直接到交通隊，不知該如何處
    理事故程序，故未到場把駕照和行照帶在身上，而駕照和行
    照均置於現場之機車置物箱內，機車鑰匙當時還在機車上，
    後被肇事者拿去，在交通分隊時，有向承辦員警汪建宏說明
    ，更要求汪警員到現場看駕照和行照及說明出車禍之前因後
    果，而汪警員不知為何不肯前往，並與受處分人大吵一架，
    而向受處分人表示先做紀錄，並答應讓受處分人與肇事者協
    議是要和解或提起告訴後才作筆錄，才沒有到現場拿駕照與
    行照，但不知為何警員還是開立未帶駕照、行照與機車不依
    規定車道行駛之罰單，受處分人遭受冤枉，故提出申訴。未
    料所得答覆是舉發並無不當，異議人甚是不服，為此聲明異
    議，並對原審裁定駁回異議不服提起抗告云云。
二、原審裁定以：按汽車駕駛人，有下列情形之一者，處汽車所
    有人新臺幣三百元以上六百元以下罰鍰，並責令補辦登記、
    補照、換照或禁止駕駛：二、行車執照未隨車攜帶。道路交
    通管理處罰條例第14條第2款定有明文 。經查，受處分人於
    上開時間、地點因駕駛機車未隨身攜帶行車執照，而經台北
    縣政府警察局三重分局員警鍾耀朝舉發其駕駛機車未隨身攜
    帶行車執照之違規事實，有台北縣政府縣警察局交通警察隊
    三重分隊95年3月20日北縣警交字第C00000000號舉發違反道
    路交通管理事件通知單通知聯影本一紙附卷可稽，並為台北
    縣政府警察局三重分局95年6月8日北縣警交字第0950025255
    號函查證屬實，復經三重分隊員警汪建宏製作之「道路交通
    事故談話紀錄」記載；未帶駕照，也未帶行照，駕照種類為
    「普通重機」，並蓋上手印確認等情，有台北縣政府警察局
    三重交通分隊道路交通事故談話表在卷可證，足以認定受處
    分人駕駛機車為隨身攜帶行車執照無誤，而依照道路交通安
    全規則第89條第2款規定 （規定行車前應注意之事項，依下
    列規定：二、行車執照、駕駛執照及其他依法令規定必須隨
    車攜帶之證件，均應攜帶。）行車執照應隨車攜帶，並非事
    後提出即可，如果受處分人有隨車攜帶行車執照，何以在警
    員汪建宏詢問時，回答沒有隨車攜帶，並加印其指紋確認？
    反觀另一肇事者林長成也是在上開警員詢問時回答有帶駕駛
    執照、行車執照，加印指紋確認，並記名駕駛執照種類，足
    以認定受處分人於舉發當時確實未隨車攜帶駕駛執照、行車
    執照，不因受處分人事後提出駕駛執照、行車執照影本，可
    做為不罰之正當理由。況且警員執行公務，與異議人原無仇
    怨可言，當無設詞誣陷之理，此外復查無何證據足認執勤員
    警有捏造事實違法取締之情事，異議人除未提出證據證明上
    開「道路交通事故談話紀錄表」有何錯誤外，復未提出證據
    方法供本院查證，所辯與卷證資料不合實無足取，堪認受處
    分人上開違規事實無訛。從而，原處分機關據以援引上開規
    定，裁處罰鍰新臺幣3百元 ，並無不當。且受處分人聲請傳
    喚證人即本件舉發員警，因舉發員警已經製作有「道路交通
    事故現場圖」「道路交通事故談話紀錄表」，加以傳喚，所
    謂證詞亦與上開文書相同，因有上開文書在卷足憑，何況本
    件事證明確，因此亦無舉發員警親自到庭為證之必要。原審
    因認受處分人之異議，並無理由，裁定駁回，經核並無不當
    。抗告人抗告意旨，仍執陳詞，空言指摘原裁定不當，為無
    理由，應予駁回。
三、據上論斷，應依道路交通案件處理辦法第26條，刑事訴訟法
    第412條，裁定如主文。
中    華    民    國    95    年    12  月    18      日
            刑事第八庭  審判長法  官  羅  得  村
                              法  官  張  靜  琪
                              法  官  陳  宏  卿
上列正本證明與原本無異。
不得再抗告。
                              書記官  柯  孟  伶
中    華    民    國    95    年    12  月    19      日
                                                      Ａ


司法院資訊處製作；財團法人民間司法改革基金會備份。
